Чеснокова Светлана Юрьевна

Frontend-разработчик junior/intern

Город: Дзержинск, Нижегородская обл.

Удаленно/офис: удаленно/офис

График работы: полный день, полная занятость,

частичная занятость

+7 (920) 059-75-18

chesnokova.svet@gmail.com

https://chesnokova-s.ru/



Гражданство: РФ

Образование: Высшее, специалитет

КОНТАКТНАЯ ИНФОРМАЦИЯ Телефон: +7 920 059 75 18

Telegram: https://t.me/seledkasv

Электронная почта: chesnokova.svet@gmail.com

ПРОФЕССИОНАЛЬНЫЕ НАВЫКИ

И УМЕНИЯ

ОБРАЗОВАНИЕ

Hard Skills:

UI/UX дизайн HTML, CSS

Основы PHP, SQL IDE: VSCode

VCS: Основы Git (Github)

CMS: Wordpress, Joomla, Opencart CRM: Redmine, ПланФикс, Битрикс24

Графические программы: Figma, Adobe Photoshop, CorelDRAW, ArchiCAD,

Autodesk 3ds Max

Soft Skills:

Тайм-менеджмент

Обучаемость Коммуникация

Поиск информации: самостоятельно (в источниках и Интернет), обращаюсь за помощью к коллегам и более опытным специалистам,

задаю вопросы

Знание языков: Английский - С1

ВЫСШЕЕ ННГУ им. Н.И.Лобачевского, ФСН, г. Нижний Новгород.

Специалист по социальной работе

09.2003 - 06.2008



КУРСЫ, ТРЕНИНГИ, ПРАКТИКА ПО СПЕЦИАЛЬНОСТИ

Томский государственный университет, г. Томск. Web-программист

08.2022 - 10.2022

Учебная практика под руководством опытных наставников:

- Синтаксис HTML, CSS, верстка веб-страниц, адаптивность сайта. Использование Bootstrap. Основы PHP, использование методов \$_GET и \$_POST. Проектирование БД для сайта, работа с базами данных в PHP, MySQL. Структура CMS Wordpress, работа в админпанели. Поисковая оптимизация сайта, SEF URL и .htaccess, robots.txt.
- VSCode
- Создано и выложено на хостинг:
 - учебные сайты: https://seledkasv.github.io/Study_3/, https://seledkasv.github.io/Study_2/
 - сайт-портфолио на Wordpress: http://f0724003.xsph.ru/
 - · сайт для тату-мастера: https://ikra-tattooing.ru/

ОПЫТ РАБОТЫ

ООО "Инновэйшн Медиа Групп", г. Нижний Новгород Дизайнер

09.2019 - 04.2020

Обязанности:

- UI/UX дизайн.
- Дизайн и верстка рекламных макетов, всего визуального контента для сайта и соц. сетей.
- Дизайн рекламных баннеров для Яндекс и Google, e-mail рассылки и в мессенджерах.
- Адаптация баннеров для десктопной и мобильной версий сайта (в Figma).
- Дизайн смарфонов и аксессуаров по индивидуальным заказам клиентов. Участие в разработке новых коллекций.

ООО "Инноватор", г. Дзержинск Руководитель проектов

12.2015 - 02.2017

Обязанности:

- UI/UX дизайн.
- Ведение проектов по созданию сайтов.
- Разработка концепции и дизайна сайта в соответствии с требованиями заказчика.
- Составление ТЗ для программистов, дизайнеров, копирайтеров.

Контроль выполнения заданий и сроков. Сдача проекта.

ОБО МНЕ

Много лет работаю в дизайне, в том числе в 3D. Самостоятельно и с наставниками обучилась работе в различных графических и чертежных программах (в том числе Базис мебельщик, PRO100 и др.). Закончила курс 1C: Предприятие для общего развития.

С 2009 года работала дизайнером на фрилансе. В том числе занималась UI/UX дизайном.

Создавала сайты на CMS: Wordpress, Opencart, Wix, Tilda. Настраивала темы и плагины, наполняла сайты контентом, осуществляла поддержку сайтов.

На основе уже имеющихся знаний о ПО, теперь могу в краткие сроки разобраться в работе любой программы или CRM-системы.